臺灣屏東地方法院刑事判決　　　　　　　 95年度易字第709號
公　訴　人　臺灣屏東地方法院檢察署檢察官
被　　　告　丙○○
上列被告因竊盜案件，經檢察官提起公訴（95年度偵字第3152號
），本院判決如下：
    主  文
丙○○共同攜帶兇器、毀越安全設備竊盜，處有期徒刑壹年肆月
。扣案之鐵鎚、老虎鉗各壹把均沒收。
    事  實
一、丙○○與乙○○（已另行審結）意圖為自己不法之所有，於
    民國95年5 月16日上午10時許，共同基於竊盜之犯意聯絡，
    由丙○○攜帶客觀上足以危害人之生命、身體及安全，可供
    兇器使用之鐵鎚、老虎鉗及拔釘器各1 把，再以丙○○所有
    之車牌號碼WKG ─581 號機車後方拖載乙○○借得之手拉車
    1 台，並搭載乙○○，至丁○○在屏東縣屏東市○○路487
    號所開設、當時暫停營業之「申來加油站」，由張慶雄以其
    所攜帶之拔釘器拆卸裝設在該加油站後方之鐵皮屋倉庫窗戶
    （下稱「鐵皮屋倉庫」）上之鋁窗架1 面而竊取之，以此方
    式毀壞該具有防盜功能之鋁窗架後，即自該窗戶翻越進入鐵
    皮屋倉庫內，竊取丁○○所有置放於其內之鋁條9 條，乙○○則翻越該加油站後方辦公室內倉庫（下稱「辦公室內倉庫
    」）後面之窗戶，進入該倉庫內，徒手竊取丁○○所有之電
    腦螢幕、監視器主機各4 台及手推車1 台，渠等又一起徒手
    在鐵皮屋倉庫旁竊取鐵椅子2 張及電燈盒1 個，得手後再將
    所竊得之上開財物裝入上開手拉車內，欲載離現場，惟因渠
    等行竊時不慎觸動中興保全股份有限公司屏東分公司（下稱
    「中興保全公司」）所裝設之保全系統，保全人員戊○○接
    獲通知後旋即抵達「申來加油站」發覺上情，立即報警，丙○○見狀即示意乙○○立即以上開機車將裝有渠等所竊財物
    之手拉車拖離現場，乙○○遂趁戊○○不注意之際，騎乘上
    開機車逃離現場，並將上開手拉車拖載至屏東縣屏東市○○
    路177 巷83號前藏置。嗣於同日上午11時30分許，為警在該
    處查獲（上開贓物均已發還丁○○），丙○○並於同年6 月
    11日將其所有用以竊取上開財物之鐵鎚及老虎鉗各1 把交由
    警方扣案。
二、案經屏東縣警察局屏東分局報告臺灣屏東地方法院檢察署檢
    察官偵查起訴。
    理  由
一、證據能力部分：按被告以外之人於審判外之言詞或書面陳述
    ，除法律有規定者外，不得作為證據；又被告以外之人於檢
    察事務官、司法警察官或司法警察調查中所為之陳述，與審
    判中不符時，其先前之陳述具有較可信之特別情況，且為證
    明犯罪事實存否所必要者，得為證據；再按證人、鑑定人依
    法應具結而未具結者，其證言或鑑定意見，不得作為證據，
    刑事訴訟法第159 條第1 項、第159 條之2 、第158 條之3
    分別定有明文。查共同被告乙○○於本院審理中所為證言與
    先前警詢中所言不符，且無其他證據得以證明先前之陳述有
    較可信之特別情況，是應以其於審理中經交互詰問所得之證
    言較為可信，而其於偵訊中並未以證人身份具結作證，是依
    前開條文規定，其於警、偵訊所為供述，均無證據能力；而
    證人戊○○業於本院審理時到庭具結作證，並接受交互詰問
    ，其證述內容與警詢陳述大致相符，且較警詢為詳盡，自不
    符合刑事訴訟法第159 條之2 之「與審判中不符」要件，其
    警詢之陳述，亦不具證據能力；至證人丁○○於警、偵訊所
    為證詞，雖亦屬傳聞證據，惟被告、檢察官於本院準備程序
    時均已表示對於本案證據之證據能力無意見（本院卷第28頁
    背面），則依刑事訴訟法第159 條之5 之規定，應視為檢察
    官及被告已同意證人丁○○之警、偵訊證詞具有證據能力，
    本院斟酌該等證據並非非法取得，亦無證明力明顯過低之情
    形，是其警偵訊證詞均得採為證據。
二、訊據被告丙○○固坦承有與共犯乙○○一同在「申來加油站
    」內拿取鐵椅子、鐵條、監視器、手推車，其當時有攜帶鐵
    鎚、老虎鉗，保全人員到場後，其叫乙○○先行騎車離開，
    自己則留在現場之事實，惟矢口否認有何竊盜犯行，辯稱：
    申來加油站當時已經沒有營業，我和乙○○只是去撿拾廢棄
    物；那些東西都丟在地上，已經廢棄了，我沒有破壞窗戶鋁
    窗架，鐵皮屋倉庫的窗戶早就被別人破壞了，我是直接走進
    去撿東西；保全人員戊○○到場後，我跟他說我們是來撿拾
    廢棄物的，有問他可否撿拾這些東西，我還跟他說如果不能
    撿，我們就離開，他可以報警云云。惟查：
(一)、上開事實，業據證人即共犯乙○○於本院審理時具結證稱：
    我在95年5 月16日早上10點有與丙○○去申來加油站竊取東
    西，是丙○○提議的，丙○○有帶鐵鎚、拔釘器、老虎鉗；
    我進入辦公室倉庫內拿電腦主機、監視器、手推車，我是從
    後面的窗戶爬進去的，當時窗戶是打開的、沒有上鎖，丙○○是用拔釘器拆下鐵皮屋倉庫的鋁窗架，鐵椅子是我跟丙○○一起在鐵皮屋倉庫外的地上拿的，電燈盒是我在鐵皮屋倉
    庫外地上拿的，鋁條是丙○○在鐵皮屋倉庫內拿出來的等語
    （見本院卷第83頁、第85頁背面、第114 頁背面），核與證
    人即被害人丁○○於偵訊時具結證稱：失竊的監視錄影機應
    該是嫌犯從現場拔下來的，其他物品都是從庫房裡拿的，庫
    房有加鐵窗及上鎖，加油站辦公室及庫房都有設置保全設施
    ；小的庫房（即辦公室內倉庫）失竊電腦設備，大的庫房（
    即鐵皮屋倉庫）失竊鋁條、椅子、電燈盒等物，失竊之鋁門
    條是從大的庫房取下，小庫房後面的窗戶有被破壞等語（見
    偵卷第10頁）大致相符，衡情證人乙○○、丁○○與被告並
    無仇恨，應無甘冒偽證罪責而設詞誣陷被告丙○○之理，且
    經比對卷附現場相片及渠等所竊鋁窗架之相片，該鋁窗架與
    鐵皮屋倉庫窗戶之外框大小、形狀均相似（參偵卷第31 頁
    下方相片及第32頁相片），堪認證人乙○○、丁○○所證該
    鋁窗架係被告自鐵皮屋倉庫拆下乙節為真，被告所辯顯為卸
    責之詞。再關於本案之查獲經過，亦經證人即中興保全公司
    保全人員戊○○於偵訊、審理時具結證稱：案發當日，申來
    加油站保全系統被觸動，我們公司管制中心看到訊號就用無
    線電通知我們前往，我到現場先巡邏，發現被告2 人在鐵皮
    屋倉庫後面，旁邊有三輪車，他們正將東西綁上車，車上面
    有電腦螢幕、椅子、鋁製物品等東西，我看到丙○○時，他
    手上拿著鐵鎚，我當時距離他們3 米，我有制止他們，並問
    他們是誰、在做什麼，其中1 個人回答我說沒有要做什麼，
    另1 個人趁機把三輪車連同贓物拖走，我問留在現場的那個
    人他要做什麼，他說沒有，我說要請客戶過來確認，我有問
    他們的身份，後來就等警察過來處理等語明確（見偵卷第10
    頁、本院卷第84頁背面、第85頁），此外並有搜索扣押筆錄
    、扣押物品目錄表、贓物認領保管單、中興保全公司提出之
    申來加油站之保全異常紀錄、扣押物品清單、查獲現場、案
    發現場及贓物相片等在卷可證（分見警卷第24至27頁、34
    、38至42頁及偵卷第39、49頁），復有前開鐵鎚及老虎鉗各
    1 支扣案可佐；本件犯罪事實，堪可認定。至證人丁○○於
    偵訊時雖指稱該辦公室倉庫之窗戶平時有上鎖，案發當天有
    被破壞云云，然共犯乙○○已具結證稱當時該窗戶沒有上鎖
    （見本院卷第114 頁），衡情其既已坦承所有竊盜犯行，當
    無就此隱瞞之必要，且警方亦未就此加以採證，佐以證人丁○○並非每日親自去該加油站巡視，尚難認丁○○所指被告
    丙○○及乙○○有破壞該處之窗戶乙情為真，附此敘明。
(二)、被告雖又辯稱其以為上開竊得之物品係沒人要的廢棄物，且
    該些物品都放在鐵皮屋後面的地上，鐵皮屋沒有裝設門窗，
    其係直接走進去拿東西，沒有破壞窗戶云云。然查該加油站
    雖已停止營業，但被害人丁○○每日均有派員去巡視，並請
    中興保全公司裝設保全系統，外觀上雖可認定已經停止營業
    ，但並無荒廢的樣子，且案發當天係因倉庫門窗被破壞，因
    此觸動保全系統，方被保全人員戊○○查獲等情，業經證人
    丁○○於警、偵訊，證人戊○○於偵訊及審理，證人即本案
    承辦員警甲○○於本院審理時證述甚詳（詳見警卷第11頁、
    偵卷第10、11頁、本院卷第86頁背面），足認證人丁○○並
    無將該加油站廢棄之意，是以該加油站內之物品自均屬證人
    丁○○所有，又參以卷附現場相片所示，該加油站正面及後
    方之外觀尚屬乾淨整齊，鐵皮屋倉庫附近地面雖置有掃把、
    桶子等物品，但該些物品均非破舊，且排放整齊，辦公室之
    門窗完好且緊閉，鐵皮屋倉庫亦設有門窗（見偵卷第28至31
    頁），一般人於此情形下，理應可判斷該加油站內之物品並
    非廢棄物品，佐以證人乙○○於審理時所證：丙○○在撿裡
    面的東西時，我有叫他不要撿了，因為那些東西是有人的，
    他說沒有關係；後來保全人員來了，丙○○叫我先走，我有
    跟丙○○說抓到就承認就好，為何要趕快走，他還是叫我把
    偷來的東西趕快帶走等語（見本院卷第83頁正反面），足認
    被告主觀上顯知悉渠等所為係非法行為，方會於被人發覺後
    ，旋即要求共犯乙○○將竊得之贓物迅速載離現場以逃避查
    緝。再如前所述，共犯乙○○已明確證稱其有自辦公室倉庫
    後方窗戶進入倉庫內竊取電腦主機、監視器、手推車等物，
    被告丙○○則拆下裝設於鐵皮屋倉庫之鋁窗架，並自該處進
    入倉庫內竊取鋁條之事實，證人丁○○就此亦已明確證述如
    前，堪認被告前開所辯均係卸責之詞。
(三)、末者，就證人戊○○查獲被告丙○○及共犯乙○○竊盜犯行
    後之情形，被告雖辯稱其當時有告知戊○○是來撿拾廢棄物
    ，並詢問戊○○可否撿取那些東西，如果不能撿就會離開云
    云，然與證人戊○○前述證詞並不相符，況倘其所辯為真，
    依理其應該將上開贓物留在現場，待證人戊○○通知物品所
    有人到場確認，然其卻在被發覺後隨即指示共犯乙○○將贓
    物載離現場，其舉動顯悖於常情，所辯顯不足採信。至其當
    時雖有向證人戊○○表示可以報警，且於遭發覺後迄至警方
    到達現場前始終留在現場，然此顯係因已被當場逮捕，無法
    逃脫所致，甚至有藉此舉掩飾渠等犯行之意欲，尚無從為有
    利於被告之認定。
(四)、綜上，被告所辯均屬卸責狡辯之詞，無法採信。本件事證明
    確，應予依法論科。
三、論罪科刑：
(一)、按刑法第321 條第1 項第2 款所謂「安全設備」，係指依社
    會通常觀念足認為防盜之設備而言，窗戶具有防盜之作用，
    應屬刑法第321 條第1 項第2 款所定之其他安全設備（最高
    法院55年臺上字第547 號判例及45年臺上字第1443號判例參
    照），又該款所謂「毀」係指毀損，稱「越」則指踰越或超
    越，祇要毀損、踰越或超越安全設備之行為使該安全設備喪
    失防閑作用，即該當於前揭規定之要件，本件被告丙○○拆
    卸鐵皮屋倉庫之鋁窗架後，即可入內行竊，已使該窗戶喪失
    防閑作用，而共犯乙○○自窗戶爬入辦公室倉庫，揆諸前揭
    說明，被告丙○○所為，已該當該條款之「毀損及踰越安全
    設備」，共同被告乙○○所為，亦已該當「踰越安全設備」
    。又按刑法第321 條第1 項第3 款之攜帶兇器竊盜罪，係以
    行為人攜帶兇器竊盜為其加重條件，此所謂兇器，其種類並
    無限制，凡客觀上足對人之生命、身體、安全構成威脅，具
    有危險性之兇器均屬之，且祇須行竊時攜帶此種具有危險性
    之兇器為已足，並不以攜帶之初有行兇之意圖為必要（最高
    法院79年度台上字第5253號判例意旨參照）。查被告丙○○
    所攜帶之鐵鎚、老虎鉗及拔釘器，均係質地堅硬之金屬器具
    ，持以加諸人之身體，足致嚴重傷害，為客觀上足以供作兇
    器使用之物無疑。
(二)、核被告丙○○所為，係犯刑法第321 條第1 項第3 款、第2
    款之攜帶兇器、毀越安全設備竊盜罪。其與共同被告乙○○
    就上開犯行，有犯意聯絡及行為分擔，為共同正犯。本院審
    酌被告不思己力賺取金錢花用，竟竊取他人財物，且素行不
    佳，有臺灣高等法院被告前案紀錄表在卷可考，又其於警詢
    、偵訊迄至本院審理時始終飾詞狡辯，犯後態度極差、毫無
    悔過之意，耗費司法資源已甚鉅，衡以其係提議犯罪之人、
    參與犯罪之程度、犯罪動機、手段、所造成之損害等一切情
    狀，量處如主文所示之刑，以示警懲。
(三)、至扣案之鐵鎚及老虎鉗各1 把，均係被告丙○○所有，用以
    犯本件竊盜罪之物，業據被告丙○○供承在卷，自應依刑法
    第38條第1 項第2 款規定，宣告沒收之。至渠等用以行竊之
    拔釘器，被告丙○○否認為其所有，且無其他證據足以證明
    該拔釘器確為其所有之物；而上開手拉車係共犯乙○○向他
    人借得，非被告或共犯乙○○所有乙節，業經乙○○於本院
    審理時證述甚詳（見本院卷第114 頁），且均未扣案，亦非
    違禁物，為免將來執行上之困難，爰不予宣告沒收，附此敘
    明。
據上論斷，應依刑事訴訟法第299 條第1 項前段，刑法第28條、
第321 條第1 項第2 款、第3 款、第38條第1 項第2 款，判決如
主文所示之刑。
本案經檢察官陳川傑到庭執行職務。
中　　華　　民　　國　　96　　年　 　5 　　月　　3　　日
                  刑事第五庭  審判長 法  官  石家禎
                                     法  官  林家聖
                                     法  官  陳秀慧
以上正本證明與原本無異。
如不服本判決應於收受本判決送達後十日內向本院提出上訴書狀，
其未敘述上訴理由者，並得於提起上訴後十日內向本院補提理由
書狀（均須按他造當事人之人數附繕本）「切勿逕送上級法院」
                                    書記官  溫訓暖
中　　華　　民　　國　　96　　年　　5 　　月　　3 　　日
附錄本判決論罪科刑法條：
中華民國刑法第321條第1項第2、3款
犯竊盜罪而有左列情形之一者，處6 月以上、5 年以下有期徒刑
：
二、毀越門扇、牆垣或其他安全設備而犯之者。
三、攜帶兇器而犯之者。
